臺灣臺南地方法院刑事判決　　　　　　 100年度訴字第1166號
公　訴　人　臺灣臺南地方法院檢察署檢察官
被　　　告　曾粲原
指定辯護人　禎和律師
上列被告因違反槍砲彈藥刀械管制條例案件，經檢察官提起公訴
（100年度偵字第9562號），本院判決如下：
    主  文
曾粲原犯非法持有可發射子彈具殺傷力之槍枝罪，處有期徒刑壹
年捌月，併科罰金新臺幣拾萬元，罰金如易服勞役，以新臺幣壹
仟元折算壹日，扣案具殺傷力之90改造手槍壹枝（含彈匣壹個，
槍枝管制編號0000000000）、非制式子彈顆及如附表二編號 7
所示之物均沒收；又犯非法寄藏可發射子彈具殺傷力之槍枝罪，
處有期徒刑貳年陸月，併科罰金新臺幣貳拾萬元，罰金如易服勞
役，以新臺幣壹仟元折算壹日，扣案具殺傷力之銀色 PPK改造手
槍（含彈匣一個，槍枝管制編號0000000000）、黑色 PPK改造手
槍（含彈匣一個，槍枝管制編號0000000000）各壹枝及如附表二
編號 7所示之物均沒收；又犯非法持有子彈罪，處有期徒刑陸月
，併科罰金新臺幣萬元，罰金如易服勞役，以新臺幣壹仟元折
算壹日，扣案之口徑 9mm制式子彈柒顆、如附表一編號15所示之
物均沒收。應執行有期徒刑肆年，併科罰金新臺幣拾萬元，罰
金如易服勞役，以新臺幣壹仟元折算壹日，扣案具殺傷力之90改
造手槍（含彈匣壹個，槍枝管制編號0000000000）、銀色 PPK改
造手槍（含彈匣一個，槍枝管制編號0000000000）、黑色 PPK改
造手槍（含彈匣一個，槍枝管制編號0000000000）各壹枝、非制
式子彈顆、口徑 9mm制式子彈柒顆及如附表一編號15、附表二
編號7所示之物均沒收。
    事  實
一、曾粲原明知具有殺傷力之改造手槍、子彈，均為槍砲彈藥刀
    械管制條例所列管，未經許可，不得持有、寄藏之違禁物，
    竟：
  (一)基於未經許可持有可發射子彈具殺傷力之改造手槍及子彈之
    犯意，於民國100年4月5日下午6時許，在臺南市○○路之「
    全家樂釣蝦場」，以新臺幣（下同）60,000元之代價，向姓
    名、年籍不詳綽號「阿同」之成年男子購買以仿半自動手槍
    製造而換裝土造金屬槍管而成可發射子彈具殺傷力之90改造
    手槍一枝（含彈匣一個，槍枝管制編號0000000000）及由金
    屬彈殼組合直徑8.9±0.5mm金屬彈頭而成具殺傷力之子彈四
    顆，而未經許可，持有上開具殺傷力之改造手槍及子彈。
  (二)又基於未經許可寄藏可發射子彈具殺傷力改造手槍之犯意，
    於100年4月間某日，在上開「全家樂釣蝦場」內，自該姓名
    、年籍不詳綽號「阿同」之成年男子處，收受由仿FN廠半自
    動手槍製造而換裝土造金屬槍管而成可發射子彈具殺傷力之
    銀色PPK改造手槍一枝（含彈匣一個，槍枝管制編號 000000
    0000）及由仿FN廠半自動手槍製造而換裝土造金屬槍管而成
    可發射子彈具殺傷力之黑色 PPK改造手槍一枝（含彈匣一個
    ，槍枝管制編號0000000000）、不具殺傷力之子彈共八顆，
    而未經許可，受寄代藏上開具殺傷力之改造手槍二枝。
  (三)其另基於未經許可持有具殺傷力子彈之犯意，於 100年7月6
    日中午12時許，在上開「全家樂釣蝦場」內，以每顆子彈1,
    000 元之代價，自該姓名、年籍不詳綽號「阿同」之男子處
    ，購得具殺傷力之口徑 9mm制式子彈十顆，而未經許可，持
    有上開具殺傷力之子彈。
二、嗣於100年7月6日晚間6時許，員警於查緝轄內搶奪案件時，
    恰於臺南市○○路、康樂街口，見另案遭通緝之曾粲原駕駛
    車牌號碼 3581-F3號自小客車停放於該路口，乃調派員警尾
    隨，並於同日晚間 6時45分許，在臺南市○○路、康樂街口
    ，將曾粲原逮捕。曾粲原並於員警尚不知其持有、寄藏上開
    具殺傷力之改造手槍、子彈前，主動對進行逮捕之員警表明
    其所駕駛之上開自小客車副駕駛座下手提袋內，置有制式子
    彈10顆及第一級毒品海洛因四包（含袋重合計12.3公克）、
    第二級毒品安非他命九包（含袋重合計44.1公克）等物，乃
    同意員警對該自小客車進行搜索而報繳上開制式子彈，並扣
    得如附表一所示之物。之後又於警局接受詢問時，主動表明
    其所居住之臺南市○○區○○街156號之「巨人飯店」513室
    內，藏有其所持有、寄藏之前揭具殺傷力改造手槍三枝、具
    殺傷力之子彈四顆，並帶同員警前往該處搜索而報繳上開具
    殺傷力之改造手槍三枝及子彈四顆，並扣得如附表二所示之
    物，自首而接受裁判。
三、案經臺南市警察局第二分局移請臺灣臺南地方法院檢察署檢
    察官偵查起訴。
    理  由
壹、證據能力方面：
    本案檢察官所舉用以證明被告曾粲原犯罪及本院依職權調查
    之各項證據，均未據被告及其指定辯護人表示不同意採為證
    據之意思，且無事實顯示係公務員因違法蒐證所取得之證據
    ，本院審酌該等供述證據、非供述證據作成時之情況暨各該
    證據之性質，亦認為適於作為證據，本院爰依刑事訴訟法第
    159條之4第2款、第159條之5等規定，於 100年11月8日審理
    時當庭裁定認為均有證據能力，合先敘明。
貳、實體方面：
  一、訊據被告曾粲原對於上開犯罪事實，均坦承不諱，且扣案
      之槍枝、子彈經送內政部警政署刑事警察局鑑定結果：(一)
      送鑑子彈，十顆，認均係口徑 9mm制式子彈，採樣三顆試
      射，可擊發，認具殺傷力；(二)送鑑90手槍一枝（槍枝管制
      編號0000000000），認係改造手槍，由仿半自動手槍製造
      之槍枝，換裝土造金屬槍管而成，擊發功能正常，可供擊
      發適用子彈使用，認具殺傷力；(三)送鑑銀色 PPK手槍一枝
      （槍枝管制編號0000000000），認係改造手槍，由仿FN廠
      半自動手槍製造之之槍枝，換裝土造金屬槍管而成，擊發
      功能正常，可供擊發適用子彈使用，認具殺傷力；(四)送鑑
      黑色 PPK手槍一枝（槍枝管制編號0000000000），認係改
      造手槍，由仿FN廠半自動手槍製造之之槍枝，換裝土造金
      屬槍管而成，擊發功能正常，可供擊發適用子彈使用，認
      具殺傷力；(五)送鑑子彈四顆，認均係非制式子彈，由金屬
      彈殼組合直徑8.9±0.5mm金屬彈頭而成，採樣一顆試射，
      可擊發，認具殺傷力；(六)其餘送鑑子彈八顆，經採樣試射
      後，或無法擊發，或雖可擊發，但發射動能不足，認均不
      具殺傷力，此有該局100年7月29日刑鑑字第1000092718號
      、100 年8月4日刑鑑字第1000092720號鑑定書各一份在卷
      可憑（見偵查卷第40、41至43頁）。此外，並有前揭送鑑
      之改造手槍三枝（均含彈匣，槍枝管制編號分別為000000
      0000、0000000000、0000000000）、試射剩餘具殺傷力之
      制式子彈七顆、非制式子彈三顆、試射剩餘之彈殼六顆扣
      案暨臺南市政府警察局槍枝初步檢視報告表三份（見警卷
      第41至50、51至58、59至67頁）、照片十三幀在卷可資佐
      證。綜上事證，足認被告之自白與事實相符，應可採信。
      本案事證明確，被告犯行洵堪認定。
  二、按寄藏與持有槍枝、子彈，其單純之持有並不包括寄藏，
      但寄藏之受人委託代為保管，其保管本身所為之持有，係
      寄藏之當然結果，法律上僅就寄藏行為為包括之評價，不
      另就持有論罪，最高法院96年度台上字第4385號、97年度
      台上字第4178號判決意旨可資參照。是核被告就犯罪事實
      欄一之(一)所為，係犯槍砲彈藥刀械管制條例第8條第4項之
      非法持有可發射子彈具殺傷力之槍枝罪及同法第12條第 4
      項之非法持有子彈罪；就犯罪事實欄一之(二)所為，係犯同
      條例第8條第4項之非法寄藏可發射子彈具殺傷力之槍枝罪
      ，其寄藏之受人委託代為保管本恩所為之持有，乃寄藏之
      當然結果，不另論罪；而就犯罪事實欄一之(三)所為，則係
      犯同條例第12條第 4項之非法持有子彈罪。被告就犯罪事
      實欄一之(一)所犯非法持有可發射子彈具殺傷力之槍枝、非
      法持有子彈二罪，乃一行為觸犯數罪名，應依刑法第55條
      之規定，從一重之非法持有可發射子彈具殺傷力之槍枝罪
      處段。被告所為如犯罪事實欄一之(一)至(三)所示犯行，犯意
      各別，行為互殊，應予分論併罰。查被告因另案通緝，經
      警於臺南市○○路、康樂街口逮捕，並於員警尚不知其所
      駕駛之車牌號碼 3581-F3號自小客車副駕駛座下方手提袋
      內，置有制式子彈時，即主動對前往逮捕之員警告知其持
      有上開制式子彈十顆，乃同意員警對該自小客車進行搜索
      而報繳上開制式子彈，進而於警局接受詢問時，又主動表
      明其所居住之臺南市○○區○○街 156號之「巨人飯店」
      513 室內，藏有其所持有、寄藏之前揭具殺傷力改造手槍
      三枝、具殺傷力之子彈四顆，並帶同員警前往該處搜索而
      報繳上開具殺傷力之改造手槍三枝及子彈四顆，此業據證
      人即當場逮捕被告之員警孫杰之於本院審理中證述明確（
      見本院卷第53頁反面至56頁反面），並有證人孫杰之出具
      之職務報告一份在卷可佐（見本院卷第38至39頁），是就
      其所犯上開三罪，均應依槍砲彈藥刀械管制條例第18條第
      1項前段之規定，減輕其刑。
  三、按「被告有無累犯之事實，應否適用刑法第47條規定加重
      其刑，為法院認定事實與適用法律之基礎事項，客觀上有
      調查之必要性，應依職權調查。倘被告不合累犯之要件，
      事實審法院未予調查，依累犯規定加重其刑，即屬刑事訴
      訟法第 379條第10款規定之依本法應於審判期日調查之證
      據而未予調查，致適用法令違誤，而顯然於判決有影響，
      其判決為當然違背法令。又數罪併罰案件之執行完畢，係
      指該數罪所定應執行之刑已執行完畢而言。若數罪中之一
      罪已先予執行，嗣法院始依檢察官之聲請，就該數罪裁定
      定其應執行之刑，則前已執行之刑，係檢察官執行時予以
      扣除之問題，不能認為已執行完畢。被告故意再犯丙罪之
      日期係在甲、乙二罪應執行之刑執行完畢以前，不構成累
      犯，原確定判決依累犯規定加重其刑，自有判決適用法則
      不當及應於審判期日調查之證據而未予調查之違背法令。
      非常上訴意旨執以指摘，不問其所指被告前受有期徒刑宣
      告及執行之前科資料，是否存在於事實審訴訟卷宗內而得
      以考見，均應認為有理由」，最高法院100年 8月23日100
      年度第 6次刑事庭會議決議可資參照。查被告雖曾因詐欺
      案件，經本院以96年度簡字第598號判決判處有期徒刑4月
      ，於96年4月30日確定，並於同年8 月6日經臺灣臺南地方
      法院檢察署檢察官以其曾受羈押123 日，折抵上開刑期而
      執行完畢（以下簡稱甲案）；惟被告曾因違反毒品危害防
      制條例案件，經臺灣高等法院臺南分院於 100年1月9日以
      99年度上訴字第 276號判決判處罪刑確定，而依該判決所
      認定之犯罪時間，被告曾於95年 9月間某日起至96年3月6
      日止及96年1月至3月間，販賣第一級毒品海洛因、第二級
      毒品甲基安非他命（詳如該判決附表一編號1至9所示，以
      下簡稱乙案），此有臺灣高等法院被告前案紀錄表及乙案
      判決書各一份在卷可查。則乙案犯罪時間既在甲案判決確
      定前，即與甲案所處之刑有定其應執行刑之可能，參酌前
      引最高法院決議意旨，甲案所處之刑亦不能認為執行完畢
      ，是本案自無從依刑法第47條第 1項前段累犯之規定，予
      以加重其刑。
  四、爰審酌可發射子彈具殺傷力之改造手槍、具殺傷力之非制
      式子彈及制式子彈均為違禁物品，此等槍、彈之流通、氾
      濫嚴重危及社會治安，被告明知上情，仍持有、寄藏扣案
      槍、彈，顯見其漠視國家法令之心態，且被告持有、寄藏
      之改造槍枝合計三支，具殺傷力之制式、非制式子彈合計
      十四顆，火力強大，對社會治安及他人生命安全有嚴重危
      害，惟其犯後坦承犯行，且於為警逮捕時，主動報繳其持
      有、寄藏之全部槍、彈，足認尚有悔意，兼衡以其智識程
      度、生活狀況等一切情狀，分別量處如主文所示之刑，並
      諭知罰金易服勞役之折算標準暨定其應執行刑及應執行罰
      金易服勞役之折算標準，以示懲儆。扣案可發射子彈具殺
      傷力之改造手槍三枝（均含彈匣，槍枝管制編號：000000
      0000、0000000000、0000000000）、鑑驗試射剩餘之制式
      子彈七顆、非制式子彈三顆，均係違禁物，應依刑法第38
      條第1項第1款之規定宣告沒收，而附表一編號15之手提式
      皮包一只、附表二編號 7所示包裝槍彈之袋子二只，均為
      被告所有供持有、寄藏扣案槍彈犯罪所用之物，應均依刑
      法第38條第1項第2款之規定宣告沒收。至鑑驗時採樣試射
      之制式子彈三顆、非制式子彈一顆，業經試射而無殺傷力
      ；而其餘扣案如附表一編號 1至14、16至19所示之物，均
      與本案無關；而附表二編號4、6所示子彈，經鑑驗試射結
      果均不具殺傷力，並非違禁物，爰均不予宣告沒收，併予
      敘明。
據上論斷，應依刑事訴訟法第299條第1項前段，槍砲彈藥刀械管
制條例第8條第4項、第12條第4項、第18條第1項前段，刑法第11
條前段、第55條、第42條第3項前段、第38條第1項第1款、第2款
、第51條第5款、第7款，判決如主文。
本案經檢察官錢鴻明到庭執行職務。
中    華    民    國   100    年    11    月    18    日
                  刑事第十四庭  審判長法  官  陳金虎
                                      法  官  孫淑玉
                                      法  官  周紹武
以上正本證明與原本無異。
如不服本判決應於收受本判後10日內向本院提出上訴書狀，並應
敘述具體理由。其未敘述上訴理由者，應於上訴期間屆滿後20日
內向本院補提理由書狀（均須按他造當事人之人數附繕本）「切
勿逕送上級法院」。
                                      書記官  徐晨芳
中    華    民    國   100    年    11    月    18    日
附錄本案論罪科刑法條全文：
槍砲彈藥刀械管制條例第8條第4項
未經許可，持有、寄藏或意圖販賣而陳列第 1 項所列槍枝者，
處 3 年以上 10 年以下有期徒刑，併科新臺幣 7 百萬元以下罰
金。
槍砲彈藥刀械管制條例第12條第4項
未經許可，持有、寄藏或意圖販賣而陳列子彈者，處 5 年以下
有期徒刑，併科新台幣 300 萬元以下罰金。
┌───────────────────────────────┐
│【附表一】於曾粲原所駕駛之車牌號碼3581-F3號自小客車內扣得之物 │
├──┬─────────────┬──────────────┤
│編號│    品          名        │數量                        │
├──┼─────────────┼──────────────┤
│  1 │安非他命                  │一包（含袋重38.06公克）     │
├──┼─────────────┼──────────────┤
│  2 │安非他命                  │一包（含袋重0.66公克）      │
├──┼─────────────┼──────────────┤
│  3 │安非他命                  │一包（含袋重0.68公克）      │
├──┼─────────────┼──────────────┤
│  4 │安非他命                  │一包（含袋重1.16公克）      │
├──┼─────────────┼──────────────┤
│  5 │安非他命                  │一包（含袋重0.93公克）      │
├──┼─────────────┼──────────────┤
│  6 │安非他命                  │一包（含袋重0.68公克）      │
├──┼─────────────┼──────────────┤
│  7 │安非他命                  │一包（含袋重0.26公克）      │
├──┼─────────────┼──────────────┤
│  8 │安非他命                  │一包（含袋重1.04公克）      │
├──┼─────────────┼──────────────┤
│  9 │安非他命                  │一包（含袋重0.72公克）      │
├──┼─────────────┼──────────────┤
│ 10 │海洛因                    │一包（含袋重7.45公克）      │
├──┼─────────────┼──────────────┤
│ 11 │海洛因                    │一包（含袋重0.99公克）      │
├──┼─────────────┼──────────────┤
│ 12 │海洛因                    │一包（含袋重1.45公克）      │
├──┼─────────────┼──────────────┤
│ 13 │海洛因                    │一包（含袋重2.84公克）      │
├──┼─────────────┼──────────────┤
│ 14 │紙盒                      │一個                        │
├──┼─────────────┼──────────────┤
│ 15 │手提式皮包                │一只                        │
├──┼─────────────┼──────────────┤
│ 16 │塑膠瓶                    │一罐                        │
├──┼─────────────┼──────────────┤
│ 17 │吸食塑膠瓶                │一罐                        │
├──┼─────────────┼──────────────┤
│ 18 │鐵煙盒                    │一個                        │
├──┼─────────────┼──────────────┤
│ 19 │香煙盒                    │一個                        │
├──┼─────────────┼──────────────┤
│ 20 │9mm制式子彈               │十顆                        │
└──┴─────────────┴──────────────┘
┌───────────────────────────────┐
│【附表二】臺南市○○區○○街156號「巨人飯店」513室內扣得之物  │
├──┬─────────────┬──┬───────────┤
│編號│    品          名        │數量│備註                  │
├──┼─────────────┼──┼───────────┤
│  1 │90手槍（含彈匣）          │一枝│槍枝管制編號0000000000│
├──┼─────────────┼──┼───────────┤
│  2 │9mm子彈                   │四顆│即鑑驗後認定為金屬彈殼│
│    │                          │    │組合直徑8.9±0.5mm金屬│
│    │                          │    │彈頭而成之非制式子彈  │
├──┼─────────────┼──┼───────────┤
│  3 │銀色PPK手槍（含彈匣）     │一枝│槍枝管制編號0000000000│
├──┼─────────────┼──┼───────────┤
│  4 │子彈                      │五顆│經鑑驗試射不具殺傷力  │
├──┼─────────────┼──┼───────────┤
│  5 │黑色PPK手槍（含彈匣）     │一枝│槍枝管制編號0000000000│
├──┼─────────────┼──┼───────────┤
│  6 │子彈                      │三顆│經鑑驗試射不具殺傷力  │
├──┼─────────────┼──┼───────────┤
│  7 │包裝槍彈袋子              │二只│                      │
└──┴─────────────┴──┴───────────┘